dict/builddict/names.aff
FLAG	long
SFX	NC	Y	8	
SFX	NC	ا	يو/nree	ا
SFX	NC	ا	يي/nnnjee	ا
SFX	NC	ي	يو/nree	ي
SFX	NC	ي	يي/nnnjee	ي
SFX	NC	ة	يو/nree	ة
SFX	NC	ة	يي/nnnjee	ة
SFX	NC	0	يو/nree	[^اةي]
SFX	NC	0	يي/nnnjee	[^اةي]
	
# Spécial Rp/PmS شبه ناقص والنسب،  جمع مذكر سالم- نكرة/إضافة ضمير  غير عاقل	
	
SFX	ND	Y	8	
SFX	ND	ا	يو/nrdd	ا
SFX	ND	ا	يي/nnnjdd	ا
SFX	ND	ي	يو/nrdd	ي
SFX	ND	ي	يي/nnnjdd	ي
SFX	ND	ة	يو/nrdd	ة
SFX	ND	ة	يي/nnnjdd	ة
SFX	ND	0	يو/nrdd	[^اةي]
SFX	ND	0	يي/nnnjdd	[^اةي]

	
	
# Enclitiques ضمائر إضافة للإسم	
	
# Enclitiques ضمائر الإضافة، تلزم تغيرات في رسم أواخر الكلمة(ة، همزة)	
# Conscient عاقل	
	
SFX	aa	Y	14	
SFX	aa	ؤه	ئي	ؤه
SFX	aa	أه	ئي	أه
SFX	aa	ءه	ئي	ءه
SFX	aa	ه	ي	[^ءؤأ]ه
SFX	aa	ه	نا	ه
SFX	aa	ه	ك	ه
SFX	aa	ه	كما	ه
SFX	aa	ه	كم	ه
SFX	aa	ه	كن	ه
SFX	aa	ه	هم	ه
SFX	aa	ه	هن	ه
SFX	aa	ه	ها	ه
SFX	aa	ه	هما	ه
SFX	aa	0	0	[^ه]

	
# Inconscient غير عاقل	
	
SFX	bb	Y	3	
SFX	bb	ه	ها	ه
SFX	bb	ه	هما	ه
SFX	bb	0	0	[^ه]
	
# Enclitiques ضمائر الإضافة العادية	
# Conscient عاقل	
	
SFX	cc	Y	11	
SFX	cc	0	ي	.
SFX	cc	0	نا	.
SFX	cc	0	ك	.
SFX	cc	0	كما	.
SFX	cc	0	كم	.
SFX	cc	0	كن	.
SFX	cc	0	هم	.
SFX	cc	0	هن	.
SFX	cc	0	ه	.
SFX	cc	0	ها	.
SFX	cc	0	هما	.
	
# Spécial: Conscient إضافة ياء المتكلم لجمع المذكر السام، عاقل	
# Cas صاحبو-ي/صاحبيّ- صاحبي-ي/صاحبيّ	
	
SFX	ee	Y	12	
SFX	ee	و	ي	و
SFX	ee	ي	ي	ي
SFX	ee	0	نا	.
SFX	ee	0	ك	.
SFX	ee	0	كما	.
SFX	ee	0	كم	.
SFX	ee	0	كن	.
SFX	ee	0	هم	.
SFX	ee	0	هن	.
SFX	ee	0	ه	.
SFX	ee	0	ها	.
SFX	ee	0	هما	.
	
# Inconscient غير عاقل	
	
SFX	dd	Y	3	
SFX	dd	0	ه	.
SFX	dd	0	ها	.
SFX	dd	0	هما	.

# Enclitiques ضمائر الإضافة للناقص بدون ياء المتكلم)	
# Conscient عاقل	
	
SFX	ff	Y	10	
SFX	ff	0	نا	.
SFX	ff	0	ك	.
SFX	ff	0	كما	.
SFX	ff	0	كم	.
SFX	ff	0	كن	.
SFX	ff	0	هم	.
SFX	ff	0	هن	.
SFX	ff	0	ه	.
SFX	ff	0	ها	.
SFX	ff	0	هما	.
	
